# 求助！同一控制下企业合并中被合并方原为非同一控制下合并产生的商誉

提问人：JaysonChan 时间：2021-09-27 10:19:10
陈版主，您好！请教一个的问题 关于同一控制下企业合并中被合并方原为非同一控制下合并产生的商誉，具体背景如下：A公司收购了B公司51%的股权，形成非同一控制下企业合并，假设形成 1 亿的商誉；同时A公司有一家100%控股的C公司，此时股权结构图如1:
而后，B与C进行换股收购，C收购B公司100%的股权，原B公司的小股东成为C的小股东，此时股权结构如 2 ：
疑问：A收购B时形成的 1 亿商誉，是否需要体现在C的合并报表中？
12.png
(233.27 KB, 下载次数: 48)
2021-9-27 10:22 上传

回答人：chenyiwei
需要。依据是《企业会计准则解释第 6 号》第二条。C个别报表层面对B的长期股权投资成本也包含这部分下推的商誉在内。